臺灣臺中地方法院刑事判決
111年度交易字第757號
公  訴  人  臺灣臺中地方檢察署檢察官
被      告  吳海龍


指定辯護人  本院公設辯護人  楊淑婷
上列被告因公共危險案件，經檢察官提起公訴（111年度速偵字
第2093號），本院判決如下：
    主    文
吳海龍駕駛動力交通工具，吐氣所含酒精濃度達每公升零點二五
毫克以上，累犯，處有期徒刑柒月。
    犯罪事實
一、吳海龍於民國111年5月4日0時許，在其位於臺中市○○區○○路
    000巷0號之住處，飲用私釀米酒後，竟未待其體內酒精成分
    退卻，仍於同日17時前某時許，騎乘車牌號碼000-000號普
    通重型機車上路。嗣於同日17時許，行經臺中市○○區○○街00
    號時，因搭載之乘客未戴口罩，為警攔查，發現其滿身酒味
    ，遂對其施以吐氣酒精濃檢測，測得吐氣所含酒精濃度達每
    公升0.29毫克，而查獲上情。
二、案經臺中市政府警察局大甲分局報告臺灣臺中地方檢察署檢
    察官偵查起訴。
    理    由
一、證據能力部分：
　　本判決以下所引用被告吳海龍以外之人於審判外之陳述，檢
    察官、被告及辯護人均不爭執其證據能力，且迄至本院言詞
    辯論終結前亦未聲明異議，本院審酌上開陳述作成之情況並
    無違法不當之情形或證明力明顯過低之瑕疵，依刑事訴訟法
    第159條之5之規定，認均有證據能力。至其餘認定本案犯罪
    事實之非供述證據，亦無違反法定程序取得之情事，依刑事
    訴訟法第158條之4規定反面解釋，亦具證據能力。
二、上開犯罪事實，業據被告於警詢、偵訊、本院審理程序時均
    坦承不諱（見偵卷第49至20、91至93頁、本院卷第47、49頁
    ），並有員警職務報告、臺中市政府警察局道路交通事故當
    事人酒精測定紀錄表、臺中市○○○○○○○○○道路○○○○○○○○○○○號
    查詢機車車籍資料（見偵卷第47、53、63、75頁）等在卷可
    稽。綜上各節相互佐證，被告自白核與事實相符，應堪採信
    。本案事證明確，被告犯行均堪以認定，應依法論科。
三、核被告所為，係犯刑法第185條之3第1項第1款之駕駛動力交
    通工具而吐氣所含酒精濃度達每公升零點二五毫克以上之罪
    。又被告前因酒後駕車之公共危險案件，經本院以108年度
    沙交簡字第786號判決判處有期徒刑5月、併科罰金新臺幣50
    00元確定；又因竊盜案件，經本院以109年度簡字第325號判
    決判處有期徒刑6月確定，前開案件有期徒刑部分嗣經本院
    以109年度聲字第2135號裁定定應執行有期徒刑10月確定於1
    09年11月8日縮刑期滿執行完畢，有臺灣高等法院被告前案
    紀錄表可佐，且經被告於本院審理程序時就其前開成立累犯
    情形，表示沒有辯解等語（見本院卷第50頁），是本案卷內
    事證已足資認定被告受有期徒刑執行完畢後，5年以內故意
    再犯本案有期徒刑以上之罪，為刑法第47條第1項規定之累
    犯。被告之辯護人固為被告辯護稱本案被告酒測值為每公升
    0.29毫克，僅高出法律處罰標準一些些，惡性並非重大，請
    求斟酌是否需依累犯加重等語，惟考量被告於前案所犯，亦
    為酒後駕車公共危險案件，然其於前案有期徒刑執行完畢後
    ，卻不知戒慎警惕，竟再為本案酒後駕車公共危險犯行，足
    徵其惡性非輕，且前案徒刑之執行難收成效，應依刑法第47
    條第1項之規定，加重其刑。
四、爰審酌被告漠視政府再三宣導酒後不得駕車之法令，仍酒後
    騎乘普通重型機車上路，罔顧自己及他人之生命身體安全，
    本件吐氣酒測值為每公升0.29毫克之情節；兼衡被告領有中
    度身心障礙證明（見偵卷第69頁），其自述國小肄業之教育
    智識程度，撿拾物品出賣，辯護人為被告辯護稱被告之母親
    罹患癌症，需由被告接送至醫院就診之生活狀況（見本院卷
    第50至51頁），犯後始終能坦承不諱等一切情狀，量處如主
    文所示之刑。
五、依刑事訴訟法第299條第1項前段，刑法第185條之3第1項第1
    款、第47條第1項，刑法施行法第1條之1第1項，逕以簡易判
    決處刑如主文。
本案經檢察官廖志祥提起公訴，檢察官劉世豪到庭執行職務。
中　　華　　民　　國　　111 　年　　9 　　月　　20　　日
                  刑事第九庭  法  官  陳怡珊
以上正本證明與原本無異。
如不服本判決應於收受判決後20日內向本院提出上訴書狀，並應
敘述具體理由；其未敘述上訴理由者，應於上訴期間屆滿後20日
內向本院補提理由書（均須按他造當事人之人數附繕本）「切勿
逕送上級法院」。
                              書記官  吳韻聆
中　　華　　民　　國　　111 　年　　9 　　月　　20　　日
附錄本案論罪科刑法條：
中華民國刑法第185條之3
駕駛動力交通工具而有下列情形之一者，處3年以下有期徒刑，
得併科30萬元以下罰金：
一、吐氣所含酒精濃度達每公升零點二五毫克或血液中酒精濃度
    達百分之零點零五以上。
二、有前款以外之其他情事足認服用酒類或其他相類之物，致不
    能安全駕駛。
三、服用毒品、麻醉藥品或其他相類之物，致不能安全駕駛。
因而致人於死者，處3年以上10年以下有期徒刑，得併科2百萬元
以下罰金；致重傷者，處1年以上7年以下有期徒刑，得併科1百
萬元以下罰金。
曾犯本條或陸海空軍刑法第54條之罪，經有罪判決確定或經緩起
訴處分確定，於十年內再犯第1項之罪因而致人於死者，處無期
徒刑或5年以上有期徒刑，得併科3百萬元以下罰金；致重傷者，
處3年以上10年以下有期徒刑，得併科2百萬元以下罰金。